【裁判字號】    92,台上,2724
【裁判日期】    921218
【裁判案由】    債務人異議之訴
【裁判全文】
最高法院民事裁定                              九十二年度台上字第二七二四號
    上  訴  人  甲○○○○○○.
    訴訟代理人  郭清寶律師
    被 上訴 人  乙○○
右當事人間債務人異議之訴事件，上訴人對於中華民國九十二年八月二十七日台灣高
等法院高雄分院第二審判決︵九十二年度上字第二號︶，提起上訴，本院裁定如左：
    主  文
上訴駁回。
第三審訴訟費用由上訴人負擔。
    理  由
按對於第二審判決上訴，非以其違背法令為理由，不得為之。又提起上訴，上訴狀內
應記載上訴理由，表明原判決所違背之法令及其具體內容，暨依訴訟資料合於該違背
法令之具體事實。民事訴訟法第四百六十七條、第四百七十條第二項定有明文。而依
同法第四百六十八條規定，判決不適用法規或適用法規不當者，為違背法令；依同法
第四百六十九條規定，判決有該條所列各款情形之一者，為當然違背法令。是當事人
提起上訴，如依民事訴訟法第四百六十八條規定，以第二審判決有不適用法規或適用
法規不當為理由時，其上訴狀或理由書應表明該判決所違背之法令條項，或有關判例
、解釋字號，或成文法以外之習慣或法理等及其具體內容，暨係依何訴訟資料合於該
違背法令之具體事實；如以民事訴訟法第四百六十九條所列各款情形為理由時，其上
訴狀或理由書應表明該判決有合於各該條款之具體內容，及係依何訴訟資料合於該違
背法令之具體事實。上訴狀或理由書如未依上述方法表明，或其所表明者，顯與上開
法條規定不相合時，即難認為已合法表明上訴理由，其上訴自非合法。本件上訴人對
第二審判決提起上訴，雖以該判決違背法令為由，惟核其上訴理由狀所載內容，無非
係就原審依調查證據及辯論之結果，認定：兩造業於執行名義之確定判決言詞辯論終
結後成立和解即簽訂離婚協議書，就該協議書整體內容觀之，兩造不僅約定終結上訴
人就上開執行名義所主張損害賠償債權訴訟上之關係，且併就實體權利內容達成和解
。是被上訴人以和解契約之成立有消滅上訴人前開損害賠償債權之請求事由發生，據
以提起本件異議之訴，即於法有據等情，及依職權解釋契約指摘其為不當，並就原審
已論斷者，泛言為未論斷，而非表明該判決所違背之法令及其具體內容，暨依訴訟資
料合於該違背法令之具體事實，難認其已合法表明上訴理由。依首揭說明，應認其上
訴為不合法。
據上論結，本件上訴為不合法。依民事訴訟法第四百八十一條、第四百四十四條第一
項、第九十五條、第七十八條，裁定如主文。
中      華      民      國    九十二    年     十二     月     十八     日
                              最高法院民事第四庭
                                  審判長法官  蕭  亨  國
                                        法官  許  朝  雄
                                        法官  謝  正  勝
                                        法官  陳  淑  敏
                                        法官  劉  福  來
      右正本證明與原本無異
                                              書  記  官
中      華      民      國    九十二    年     十二     月    三十一    日
                                                                       ：


司法院資訊處製作；財團法人民間司法改革基金會備份。
